【裁判字號】    92,台上,1120
【裁判日期】    920529
【裁判案由】    給付共同投資分配款
【裁判全文】
最高法院民事裁定                              九十二年度台上字第一一二○號
    上  訴  人  甲○○
    訴訟代理人  蕭家正律師
    被 上訴 人  乙○○
右當事人間請求給付共同投資分配款事件，上訴人對於中華民國八十九年十二月十二
日台灣高等法院高雄分院第二審判決（八十九年度上字第一七九號），提起上訴，本
院裁定如左：
    主  文
上訴駁回。
第三審訴訟費用由上訴人負擔。
    理  由
按對於第二審判決上訴，非以其違背法令為理由，不得為之。又提起上訴，上訴狀內
應記載上訴理由，表明原判決所違背之法令及其具體內容，暨依訴訟資料合於該違背
法令之具體事實。民事訴訟法第四百六十七條、第四百七十條第二項定有明文。而依
同法第四百六十八條規定，判決不適用法規或適用不當者，為違背法令。依同法第四
百六十九條規定，判決有該條所列各款情形之一者，為當然違背法令。是當事人提起
上訴，如依民事訴訟法第四百六十八條規定，以第二審判決有不適用法規或適用法規
不當為理由時，其上訴狀或理由書應表明該判決所違背之法令條項，或有關判例、解
釋之字號，或成文法以外之習慣或法理等及其具體內容，暨係依何訴訟資料合於該違
背法令之具體事實；如以民事訴訟法第四百六十九條所列各款情形為理由時，其上訴
狀或理由書應表明該判決有合於各該條款規定情形之具體內容，及係依何訴訟資料合
於該違背法令之具體事實。上訴狀或理由書如未依上述方式表明，或其所表明者顯與
上開法條規定不合時，即難認為已合法表明上訴理由，其上訴自非合法。本件上訴人
對第二審判決提起上訴，雖以該判決違背法令為由，惟核其上訴理由狀所載內容，係
就原審取捨證據、認定事實之職權行使所為論斷，兩造間並未就系爭土地訂有共同出
售管理納租之契約，亦無合夥信託關係存在，則被上訴人縱在其所有之系爭土地上興
建農舍，亦屬所有權人對其土地使用收益之權利，非上訴人所得置喙。上訴人主張終
止兩造間合夥及信託契約，請求被上訴人給付系爭土地市價二分之一，或移轉所有權
二分之一與上訴人，自非有理等語。指摘其為不當，並就原審已論斷者，泛言未論斷
，而非表明該判決所違背之法令及其具體內容，暨依訴訟資料合於該違背法令之具體
事實，難認其已合法表明上訴理由。依首揭說明，應認其上訴為不合法。又原判決主
文漏載追加之訴駁回及論結欄漏載追加之訴無理由，應由原法院另行裁定更正，附此
明。
據上論結，本件上訴為不合法。依民事訴訟法第四百八十一條、第四百四十四條第一
項、第九十五條、第七十八條，裁定如主文。
中      華      民      國    九十二    年      五      月    二十九    日
                              最高法院民事第二庭
                                  審判長法官  曾  桂  香
                                        法官  劉  延  村
                                        法官  劉  福  聲
                                        法官  黃  秀  得
                                        法官  李  彥  文
      右正本證明與原本無異
                                              書  記  官
中      華      民      國    九十二    年      六      月      十      日


司法院資訊處製作；財團法人民間司法改革基金會備份。
